【裁判字號】    98,消債更,76
【裁判日期】    980122
【裁判案由】    更生事件
【裁判全文】
臺灣板橋地方法院民事裁定            98年度消債更字第76號
聲  請  人  甲○○
上列當事人因消費者債務清理事件，聲請更生，本院裁定如下：
    主  文
聲請人應於本裁定送達後十日內，補正下列事項，逾期未補正，
即駁回其聲請：
一、聲請人之最新戶籍謄本（記事不得省略）。
二、預納郵務送達費新臺幣貳仟柒佰貳拾元（按債務人及債權人
    總人數，以每人10份，每份34元計算）。
三、聲請人之財團法人金融聯合徵信中心當事人綜合信用報告。
四、提出聲請前五年內「網總數位線上資訊科技有限公司」之營
    業活動種類、內容及營業額資料。
五、具體陳明聲請人不能清償債務或有清償不能之虞之理由，並
    提出證明文件。
六、聲請人聲請前二年（即自96年1 月17日起至98年1 月16日止
    ）之財產變動狀況：包含就不動產、動產所為之所有有償（
    買賣、互易、設定抵押權等）、無償（贈與、第三人清償等
    ）行為所生之財產變動等；倘於該段期間曾經取得或喪失不
    動產所有權，應詳為標明不動產之坐落地號、建號及其取得
    或出售之對價（買賣契約等）相關資料；如有終止保險契約
    ，應陳報終止日期、領取解約金數額。
七、陳報有無雙務契約（含保險契約）尚未履行完畢，並提出證
    明文件。
八、陳報有無附條件買賣尚未付清價金。
九、所有繫屬中之訴訟或強制執行程序之法院、案號暨股別。
十、財產及收入狀況說明書，應表明至少下列事項，並提出證明
    文件：
  (一)財產目錄：土地、建築物最新登記謄本（含他項權利部）、
    動產（含名稱、種類、數量）、銀行存款（含銀行名稱及帳
    號、及至補正日之數額）、股票（含公司、營利事業統一編
    號、主營業所所在地）、保險契約（含以本人及配偶、未成
    年子女、父母為要保人、被保險人或受益人之人壽保單及儲
    蓄性、投資性保單）、事業投資或其他資產在內之所有財產
    ，並其性質及所在地；如財產附有擔保權、優先權或其他負
    擔，應一併表明（如抵押權、質權等），並提出該等權利之
    設定契約書。
  (二)收入數額：聲請前一年（即自97年1 月起至97年12月）每月
    薪資明細表（含本俸、佣金、獎金、津貼）、年金、保險給
    付、租金收入、退休金或退休計畫收支款、政府補助金、分
    居或離婚贍養費或其他收入款項在內之所有收入款項。
  (三)必要支出數額：聲請前一年之膳食、衣服、教育、交通（住
    家至上班處所搭乘公車路別、票段數、駕駛汽車之行照、聲
    請前一年每月油資支出之證明）、醫療、稅賦開支（含營利
    事業所得稅申報書、綜合所得稅申報書）、全民健保、勞保
    、農保、漁保、公保、學生平安保險或其他支出在內之所有
    必要支出數額。另就聲請人主張房屋租賃部分，應提出每月
    支出新臺幣5,000 元之證明；主張勞工紓困貸款部分，應提
    出紓困貸款契約。
  (四)依法應受聲請人扶養之人：應受扶養人乙○○、丙○○之最
    新戶籍謄本（記事不得省略）、就該扶養義務（指依法應受
    聲請人扶養之人乙○○、丙○○）應分擔之人數及其姓名、
    最新戶籍謄本（記事不得省略）、與受扶養人之關係，暨聲
    請人聲請前二年實際支出乙○○、丙○○之扶養金額及其證
    明文件，乙○○、丙○○之國稅局財產歸屬資料清單、94至
    96年度所得資料清單。
十一、聲請人於聲請前五年之勞工保險投保資料表。
十二、無擔保及無優先權債權人依更生程序及依清算程序所得受
      償之總額及其計算方法。
十三、聲請人聲請更生前二年間，可處分所得扣除自己及依法應
      受其扶養者所必要生活費用之數額及其計算方法。
十四、未成年子女乙○○、丙○○之在學證明書、學費繳納單據
      或證明、其他必要生活費用之數額及其計算方法。
十五、其他扶養義務人之國稅局財產歸屬資料清單、94至96年度
      所得資料清單。
十六、聲請人之94至96年綜合所得稅申報書。
    理  由
一、按聲請更生或清算不合程式或不備其他要件者，法院應以裁
    定駁回之，但其情形可以補正者，法院應定期間先命補正，
    消費者債務清理條例第8 條定有明文。又按聲請更生或清算
    ，徵收聲請費新臺幣1 仟元，郵務送達費及法院人員之差旅
    費不另徵收。但所需費用超過應徵收之聲請費者，其超過部
    份，依實支數計算徵收之。前項所需費用及進行更生或清算
    程序之必要費用，法院得酌定相當金額，定期命聲請人預納
    之，逾期未預納者，除別有規定外，法院得駁回更生或清算
    之聲請，此觀同法第6 條之規定亦明。
二、查本件聲請人具狀聲請更生，惟未提出前開資料到院，爰定
    期命補正，如逾期未補正，則駁回其聲請。
三、依消費者債務清理條例第6 條第3 項、第8 條但書，裁定如
    主文。
中    華    民    國    98    年    1    月     22    日
              民事第一庭    法      官  黃信樺
上為正本係照原本作成
本裁定不得抗告
中    華    民    國    98    年    1     月    22    日
                            書  記  官  李佳靜


司法院資訊處製作；財團法人民間司法改革基金會備份。
